# 市政府设立的公立医院

提问人：大葱拌牛肉 时间：2016-08-30 10:55:29
纯国有资本成立的公立非营利性质的医院，是否可以纳入合并范围？

回答人：chenyiwei
“非营利性机构能否纳入企业的合并报表范围”这一问题，在本版面上讨论过很多，请先搜索本版面。请注意：此问题在 2014 年修订前后的合并报表准则下的结论是不同的，所以请注意看 2014 年以后的讨论，以前的讨论请忽略。